臺灣雲林地方法院民事裁定            100年度消債更字第8號
聲  請  人
即  債務人  陳慶南
代  理  人  曾錦源律師
複  代理人  蕭銘智
上列當事人因消費者債務清理事件聲請更生，本院裁定如下：
    主  文
聲請駁回。
聲請費用由聲請人負擔。
    理  由
一、按債務人不能清償債務或有不能清償之虞者，得依本條例所
    定更生或清算程序，清理其債務。債務人與金融機構協商成
    立者，不得聲請更生或清算，但因不可歸責於己之事由，致
    履行顯有重大困難者，不在此限；消費者債務清理條例第3
    條、第151 條第5 項分別定有明文。又聲請更生或清算不合
    程式或不備其他要件者，法院應以裁定駁回之，但其情形可
    以補正者，法院應定期間先命補正，復為同條例第8 條所明
    定。
二、查本件聲請人向本院聲請更生，雖主張：其於民國97年9 月
    間向最大債權銀行萬泰商業銀行股份有限公司（下稱萬泰銀
    行）成立協商，約定177 期，零利率，月繳新臺幣（下同）
    4,700 元，斯時每月薪資平均23,700元，勉強按期繳納迄今
    ，惟伊於99年2 月自原工作單位離職，現任職公司薪資計算
    係採按件計酬，近一年每月薪資僅18,500元，減少5,200 元
    收入，而最近半年每月平均薪資更僅有16,450元，而伊每月
    必要支出17,119元，足見伊之收入確實因不可歸責於己之原
    因而明顯下降，致無法依協商條件繼續清償等語。
三、聲請人上開主張，固其提出前置協商機制協議書、員工在職
    證明書、薪資明細表、銀行存摺、財政部臺灣中區國稅局97
    年至99年度綜合所得稅各類所得資料清單、全國財產稅總歸
    戶財產查尋清單、各類所得扣繳暨免扣繳憑單、托兒所收費
    收據、電費收據、電信費繳費通知、戶籍謄本、勞工保險被
    保險人投保資料表、土地及建物登記謄本、財團法人金融聯
    合徵信中心查詢當事人綜合信用報告回覆書等為證。惟查：
    聲請人於99年2 月自原公司離職後，於同年月間即至九彥科
    技股份有限公司（下稱九彥公司）任職，而聲請人每月薪資
    雖不固定，然自99年3 月起至100 年3 月止之薪資少有20,6
    52元，多則有31,606元，平均每月薪資為27,365元，有九彥
    公司100 年5 月23日函在卷可憑（見本院卷第95頁），是以
    聲請人平均每月薪資27,365元扣除其每月必要支出17,119元
    後，尚有10,246元可供清償，顯足以履行每月4,700 元之協
    商條件。是聲請人繼續履行協商條件並無重大困難。況聲請
    人自97年11月起均按時繳交協商金額，迄今尚未毀諾一情，
    有本院公務電話紀錄在卷可佐（見本院卷第113 頁），亦難
    認聲請人有何不可歸責於己之事由，致其履行協商條件顯有
    重大困難之情事存在。
三、綜上所述，聲請人之每月收入扣除其每月必要支出外，尚足
    以供其履行協商條件，即無不能清償債務或不能清償之虞，
    亦無因不可歸責於己之事由，致其履行協商條件顯有重大困
    難，是其更生之聲請既不符合消費者債務清理條例第3 條所
    定要件，且此要件亦無從補正，依前揭說明，自應駁回其更
    生之聲請，爰裁定如主文。
中    華    民    國   100    年    7     月    27    日
              民事第二庭    法      官  蔡惠琪
上為正本係照原本作成
如不服本裁定，應於裁定送達後10日內，以書狀向本院提出抗告
，並繳納抗告費新臺幣1千元
中    華    民    國   100    年    7     月    27    日
                            書  記  官  李松坤